臺灣桃園地方法院刑事判決　　　　　　　94年度易字第1333號
公　訴　人　臺灣桃園地方法院檢察署檢察官
被　　　告　甲○○
指定辯護人　本院公設辯護人杜逸新
上列被告因竊盜案件，經檢察官提起公訴（94年度偵字第15173
號）及移送併辦（94年度偵字第18063 號），被告於準備程序進
行中，就被訴事實為有罪之陳述，本院告知其簡式審判程序之旨
，聽取當事人意見後，裁定由受命法官獨任依簡式審判程序審理
，檢察官復聲請改依協商程序而為判決，茲判決如下：
    主  文
甲○○連續攜帶兇器，逾越安全設備竊盜，累犯，處有期徒刑拾
壹月。扣案之螺絲起子貳支、麻手套壹雙均沒收。
    事實及理由
一、犯罪事實：被告甲○○前因竊盜案件，經本院以89年度簡上
    字第120 號判處有期徒刑10月確定，甫於民國90年12月30日
    縮刑期滿執行完畢。詎仍不知悔改，復基於意圖為自己不法
    所有之概括犯意，先後3 次於如附表所示之時間、地點，或
    徒手（戴麻手套），或攜帶其所有足供兇器使用之螺絲起子
    、老虎鉗等工具，各以如附表所示之方式，竊取如附表所示
    被害人之財物得手。嗣各次竊盜犯行，分別於如附表「查獲
    方式」欄所示之時間、地點為警查獲，於查獲如附表編號1
    所示犯行時，並扣得被告所有供竊盜所用之螺絲起子2 支、
    麻手套1 雙。
二、證據：
(一)被告於警詢、檢察官訊問及本院審理時之自白。
(二)證人即被害人丙○○、乙○○及丁○○於警詢時之證詞。
(三)證人即向被告購買如附表編號3 所示電纜線之資源回收業者
    賴玫伶於警詢時之證詞。
(四)如附表編號2 所示犯罪地點現場照片6 張、如附表編號3 所
    示犯罪地點現場照片2 張、如附表編號1 所示被竊財物照片
    1 張、如附表編號3 所示犯行之監視器翻拍照片2 張。
(五)贓物認領保管單2 份。
(六)扣案之麻手套1 雙、螺絲起子2 支。
(七)扣案之螺絲起子之勘驗筆錄1 份暨照片3 張。
三、被告就上開犯罪事實已認罪，經被害人乙○○、丙○○及丁○○分別對被告之犯行及刑度表示意見後，檢察官與被告於
    審判外達成如主文所示科刑之合意。經查，被告之自白，有
    上開證據足認屬實，並與本院認定之事實相符。而如附表編
    號2 、編號3 所示犯行雖未經檢察官起訴，然因與起訴之犯
    罪事實具有連續犯之裁判上一罪關係，應為起訴效力所及，
    協商之內容包含此2 部分犯罪事實，於法有據。至被告用以
    為如附表編號2 所示犯行之老虎鉗1 支並未扣案，被告表示
    已丟棄，並無證據證明現尚存在，復非違禁物，協商之從刑
    內容認無庸就此老虎鉗沒收，亦核無不合。審酌被告犯罪之
    動機、目的、手段、素行、犯後坦承犯行之態度、竊取財物
    之價值等一切情狀及被害人之意見，上開協商內容尚無不當
    之處，本案復查無刑事訴訟法第455 條之4 第1 項各款所列
    情形，檢察官聲請改依協商程序而為判決，本院爰不經言詞
    辯論，於協商合意範圍內為協商判決。
四、應適用之法條：刑事訴訟法第273 條之1 第1 項、第455 條
    之2 第1 項、第455 條之4 第2 項、第455 條之8 、第454
    條第2 項、刑法第56條、第321 條第1 項第2 款、第3 款、
    第47條、第38條第1 項第2 款。
五、本判決除有刑事訴訟法第455 條之4 第1 項第1 款、第2 款
    、第4 款、第6 款、第7 款所定情形之一，或違反同條第2
    項規定者外，不得上訴。
六、如有前述例外得上訴之情形，又不服本件判決，得自收受判
    決送達之日起10日內，向本院提出上訴書狀，上訴於第二審
    法院。
中　　華　　民　　國　　94　　年　　12　　月　　19　　日
                    刑事第十庭    法　官　許炎灶
以上正本證明與原本無異。
　　　　　　　　　　　　　　　    書記官　文巧雲
中　　華　　民　　國　　94　　年　　12　　月　　28　　日
附表：
┌──┬───┬────┬───┬────┬────┬──────────┬────┬───┐
│編號│行為人│犯罪時間│被害人│犯罪地點│竊取方法│被    竊    物    品│所犯法條│附  註│
├──┼───┼────┼───┼────┼────┼──────────┼────┼───┤
│ 01 │甲○○│94年8 月│丙○○│桃園縣中│手戴己有│變電箱內之電纜線4 條│刑法第32│94年│
│    │      │13日晚間│      │壢市過嶺│麻手套1 │（價值約新臺幣8,000 │1 條第1 │度偵字│
│    │      │11時10分│      │里6 鄰路│雙，隨身│元，丙○○個人所有，│項第3 款│第1517│
│    │      │許      │      │燈編號37│攜帶己有│非屬電業法第105 條所│        │3 號起│
│    │      │        │      │4 號前魚│螺絲起子│稱電線）            │        │訴    │
│    │      │        │      │池旁    │2 支竊取│                    │        │被害│
│    │      │        │      │        │        │                    │        │人未提│
│    │      │        │      │        │        │                    │        │出告訴│
├──┴───┴────┴───┴────┴────┴──────────┴────┴───┤
│查獲方式：                                                                                │
│被告於94年8 月14日下午2 時50分許，騎乘車牌號碼HZQ-768 號重型機車載運上開竊得之電纜線外出變│
│賣，行經桃園縣中壢市○○路○ 段與福山路口為警查獲，並扣得上述麻手套1 雙及螺絲起子2 支。    │
├──┬───┬────┬───┬────┬────┬──────────┬────┬───┤
│ 02 │甲○○│94年10月│乙○○│桃園縣中│逾越屬安│銅心電纜線5 條（價值│刑法第32│94年│
│    │      │2 日晚間│      │壢市山東│全設備之│約新臺幣600 元，林文│1 條第1 │度偵字│
│    │      │7 時許  │      │里14鄰山│窗戶，進│桂個人所有，非屬電業│項第2 款│第1806│
│    │      │        │      │下173 號│入左列平│法第105 條所稱電線）│、第3 款│3 號併│
│    │      │        │      │倉庫    │日無人在│                    │        │案    │
│    │      │        │      │        │內之倉庫│                    │        │被害│
│    │      │        │      │        │，以其所│                    │        │人未提│
│    │      │        │      │        │有之老虎│                    │        │出告訴│
│    │      │        │      │        │鉗1 支（│                    │        │      │
│    │      │        │      │        │未扣案）│                    │        │      │
│    │      │        │      │        │竊取    │                    │        │      │
├──┴───┴────┴───┴────┴────┴──────────┴────┴───┤
│查獲方式：                                                                                │
│被告於94年10月2 日晚間7 時許，在桃園縣中壢市山東里14鄰山下173 號倉庫行竊得手後，為被害人林│
│文桂發現，報警處理而當場查獲。                                                            │
├──┬───┬────┬───┬────┬────┬──────────┬────┬───┤
│ 03 │甲○○│94年9 月│丁○○│桃園縣觀│進入左列│馬達電纜線約40至50斤│刑法第32│桃園│
│    │      │20日上午│      │音鄉崙坪│無門之鐵│（價值約新臺幣30,000│0 條第1 │縣政府│
│    │      │9 時10分│      │村1 鄰19│皮屋內，│元，丁○○個人所有，│項      │警察局│
│    │      │許      │      │號房屋旁│徒手竊取│非屬電業法第105 條所│        │大園分│
│    │      │        │      │之鐵皮屋│        │稱電線）            │        │局園警│
│    │      │        │      │        │        │                    │        │分刑字│
│    │      │        │      │        │        │                    │        │第0944│
│    │      │        │      │        │        │                    │        │023135│
│    │      │        │      │        │        │                    │        │號函送│
│    │      │        │      │        │        │                    │        │（尚未│
│    │      │        │      │        │        │                    │        │報告檢│
│    │      │        │      │        │        │                    │        │察官偵│
│    │      │        │      │        │        │                    │        │辦）  │
│    │      │        │      │        │        │                    │        │被害│
│    │      │        │      │        │        │                    │        │人未提│
│    │      │        │      │        │        │                    │        │出告訴│
├──┴───┴────┴───┴────┴────┴──────────┴────┴───┤
│查獲方式：                                                                                │
│被告上開竊盜犯行，均為被害人丁○○架設之監視器攝下，經報警處理，警員通知被告於94年9 月21日│
│到案（至桃園縣政府警察局大園分局新坡派出所製作筆錄）而查獲。                              │
└─────────────────────────────────────────────┘
附錄本案論罪科刑法條：刑法第321條。
犯竊盜罪而有左列情形之一者，處六月以上、五年以下有期徒刑
：
一  於夜間侵入住宅或有人居住之建築物、船艦或隱匿其內而犯
    之者。
二  毀越門扇、牆垣或其他安全設備而犯之者。
三  攜帶兇器而犯之者。
四  結夥三人以上而犯之者。
五  乘火災、水災或其他災害之際而犯之者。
六  在車站或埠頭而犯之者。
前項之未遂犯罰之。
